# 向同一控制公司转让参股公司股权

提问人：wly888888 时间：2019-11-21 06:30:17
请教陈老师，A 公司将参股公司 B的股权转让给同一控制下的其他公司，B公司净资产评估增值，那么 A 公司转让股权时，股权增值部分可否计入投资收益？还是要记入资本公积？谢谢！

回答人：chenyiwei
在该股权转让交易具有合理的商业目的和商业理由，且作价公允的前提下，可确认股权投资处置损益，计算方法与处置给非关联方的损益计算方法相同。